臺灣高等法院刑事判決　　　　　　　100年度交上易字第311號
上　訴　人
即　被　告　吳清榮
上列上訴人因公共危險案件，不服臺灣板橋地方法院100年度交
易字第501號，中華民國100年9月7日第一審判決（起訴案號：臺
灣板橋地方法院檢察署100年度偵字第10190號），提起上訴，本
院判決如下：
    主      文
上訴駁回。
    事實及理由
一、本案經本院審理結果，認第一審以上訴人即被告吳清榮犯刑
    法第185條之3之公共危險罪，判處有期徒刑3月，並諭知易
    科罰金折算之標準為新台幣1000元折算一日，認事用法及量
    刑均無不當，應予維持，並引用第一審判決書記載之事實、
    證據及理由（如附件）。
二、被告吳清榮上訴意旨略以：按照一般酒測程序，應於實施測
    試前先給駕駛人1瓶礦泉水飲用，且酒測值一定要當下給駕
    駛人過目和簽名，惟該名員警沒有遵守上開程序，當下就將
    伊帶到派出所，伊坐了兩個多小時，才拿文件給伊簽名，自
    不合規定；又伊當日係於晚上6點晚飯時喝了2瓶啤酒，已經
    過了4個多小時，酒測值不會超過0.15；又伊已開車回家在
    門口的停車場入口和警衛聊天，伊並不是在路上被臨檢；又
    原審時曾請求調閱路口監視器，因為明德路1段65號是延吉
    街路口，而證人陳宏銘說的車禍現場是明德路1段69巷口，
    調閱監視器即可查明真相等語。
三、經查：
  (一)原審認定被告吳清榮於100年4月5日下午6時許飲用酒類後，
    已達不能安全駕駛動力交通工具之程度，仍於同日晚間9時
    許駕駛車號305-LZ號營業小客車返家，而於同日稍晚行經新
    北市○○區○○路一段69巷口時，因飲酒後控制力薄弱，失
    控駛入對向車道，與陳宏銘所騎乘車號N52-290號重型機車
    左後方擦撞而肇事（陳宏銘並未受傷），被告並未停車仍繼
    續向前行駛，陳宏銘乃自後追趕被告，迨被告駛至新北市○
    ○區○○路一段105巷即其住處社區大樓地下室入口處，而
    加以攔下，適因巡邏員警到達現場，經警以酒精測試器測得
    被告吐氣中酒精濃度達每公升0.56毫克等之酒後駕車不能安
    全駕駛行為，因認被告所為係犯刑法第185條之3之公共危險
    罪等各節，業據原審於理由中一一論述綦詳。
  (二)被告上訴意旨雖以本件警員實施酒測程序並不合法，並請求
    調閱車禍現場之錄影監視畫面以查明真相云云。查：(1)、本
    件係因被告與證人陳宏銘先在上開地點發生擦撞，被告未停
    車處理，陳宏銘自後追趕至被告住處停車場入口處加以攔截
    ，適巡邏員警陳俊甫路過，陳宏銘即對之告以上情，由陳俊
    甫當場依程序對被告實施酒精值之測試，結果被告吐氣中酒
    精濃度達每公升0.56毫克，原審調查證據之結果，以證人陳
    宏銘與被告素不相識，因偶然發生擦撞始追趕被告並報警查
    獲被告，所證情節復均與卷證相符，可排除係所謂之假車禍
    ，其所為不利被告之證言，自有相當憑信性，及警員陳俊甫
    對被告實施酒測之經過均依法執行，未有違反規定情事（原
    審判決書第2-3頁理由二(一)、(二)、(三)），而認定被告確有本
    件酒後不能安全駕駛而駕駛車輛之犯行，並無有何違反經驗
    法則及論理法則之處；本院並參酌證人陳俊甫於原審證稱：
    在現場就進行酒測，酒測的結果有出示給被告看，酒測器的
    螢幕也會顯示等語，證人陳宏銘於原審所證：警員酒測在現
    場就讓我們簽名等語（以上見原審卷第47頁正面、背面、50
    頁正面、背面），及被告亦均承稱其確有於晚餐時飲用酒類
    之事實，其猶空言否認酒測值已逾吐氣酒精濃度每公升0.55
    毫克及員警實施酒測之正確性云云，自不可採。(2)、至被告
    上訴所指調閱監視器畫面一節，依證人陳俊甫於原審所證：
    「我們有調監視器，監視畫面的結果是有看到被告的計程車
    及陳宏銘的機車，因為距離有點遠，情形不是很清楚，只看
    到計程車突然偏離原來行駛的車道靠左，然後又繼續行駛。
    」（原審卷第47頁背面、48頁背面）；及參酌新北市政府警
    察局土城分局於原審所提之監視錄影畫面翻拍照片顯示（原
    審卷第68頁），設置於新北市○○區○○街253巷10 號前係
    距離證人陳宏銘所指之車禍發生地點「新北市○○區○○路
    一段69巷口」處之最近監視器，惟該處距離上開車禍發生處
    已有一段距離，確實無法自監視錄影畫面清楚看見實際撞擊
    情形，被告上訴所指調閱視器即可查知真相云云，亦不足採
    。
  (三)綜上所述，被告確有本件酒後不能安全駕駛而駕駛車輛行為
    ，原審據此認定被告犯刑法第185條之3之公共危險罪，認事
    用法均無不合，被告猶執前詞上訴否認犯行，自非可採，其
    上訴為無理由，應予駁回。
據上論結，應依刑事訴訟法第373條、第368條，判決如主文。
本案經檢察官侯寬仁到庭執行職務。
中    華    民    國   100    年    11    月    10    日
                  刑事第四庭審判長法  官  陳筱珮
                                  法  官  邱滋杉
                                  法  官  孫惠琳
以上正本證明與原本無異。
不得上訴。
                                  書記官  潘文賢
中    華    民    國   100    年    11    月    10    日